臺灣基隆地方法院刑事判決　　　　　　　96年度訴字第1053號
公　訴　人　臺灣基隆地方法院檢察署檢察官
被　　　告　乙○○
　　　　　　　　　　（現於台灣基隆監獄另案執行中）
上列被告因毒品危害防制條例案件，經檢察官提起公訴（96年度
毒偵字第2952號），因被告於準備程序中為有罪之陳述，經本院
合議庭裁定由受命法官獨任行簡式審判程序，判決如下：
    主  文
乙○○施用第一級毒品，累犯，處有期徒刑捌月；又施用第二級
毒品，累犯，處有期徒刑肆月。應執行有期徒刑拾月。
    事實及理由
一、本件犯罪事實、證據及應適用之法條，除下列應予補充外，
    其餘均引用檢察官起訴書之記載（如附件）：(1)犯罪事實欄
    一倒數第11行「以96年度毒偵字第1483號提起公訴」等字，
    更正為「以96年度毒偵字第1483號聲請簡易判決處刑」，(2)
    證據攔補充：「被告於本院中之自白、列管毒品人口尿液檢
    體採集送驗紀錄表」，(3)應適用之法條攔應補充：「被告持
    有第一、二級毒品海洛因、安非他命係供施用，其持有之低
    度行為應為施用之高度行為所吸收，不另論罪。又被告因施
    用毒品案件，經法院判處有期徒刑1年確定，並於96年5月22
    日縮刑期滿而執行完畢，其於 5年內故意再犯本件有期徒刑
    以上之罪，均為累犯，依刑法第47條第 1項之規定加重其刑
    」
    。
二、據上論斷，應依刑事訴訟法第273條之1第 1項、第299條第1
    項前段、第310條之2、第454條，毒品危害防制條例第10 條
    第1項、第2項，刑法第11條前段、第47條第1項、第51條第5
    款，判決如主文。
本案經檢察官甲○○到庭執行職務。
中　　華　　民　　國　　96　　年　　12　　月　　31　　日
                  刑事第三庭法    官  鄭培麗
以上正本證明與原本無異。
如不服本判決應於收受本判決後10日內向本院提出上訴書狀，敘
述上訴理由，其未敘述上訴理由者，並得於提起上訴後10日內向
本院補提理由書狀（均須按他造當事人之人數附繕本）「切勿逕
送上級法院」。
中　　華　　民　　國　　96　　年　　12　　月　　31　　日
                            書 記 官  潘端典
附錄論罪法條：
毒品危害防制條例第10條
施用第一級毒品者，處 6 月以上 5 年以下有期徒刑。
施用第二級毒品者，處 3 年以下有期徒刑。
附件：
臺灣基隆地方法院檢察署檢察官起訴書
　　　　　　　　　　　　　　　　　　96年度毒偵字第2952號
　　被　　　告　乙○○　男　27歲（民國○○年○月○○日生）
　　　　　　　　　　　　住基隆市○○區○○街55巷12號
　　　　　　　　　　　　身分證統一編號：Ｚ000000000號
上列被告因違反毒品危害防制條例案件，業經偵查終結，認應提
起公訴，茲敘述犯罪事實及證據並所犯法條如下：
　　　　犯罪事實
一、乙○○前因施用毒品案件，經裁定送觀察、勒戒後，認無繼
    續施用毒品之傾向，由本署檢察官以88年度毒偵字第1168號
    為不起訴處分確定。復因施用第一級毒品及持有第二級毒品
    案件，經送強制戒治（業於民國93年1月9日因毒品危害防制
    條例修正報結），由本署檢察官以92 年度毒偵字第139號提
    起公訴，經臺灣基隆地方法院以92 年度訴字第280號判決判
    處有期徒刑8月確定，甫於93年9月9 日徒刑期滿執行完畢。
    又因施用第一級毒品案件，由本署檢察官以93年度毒偵字第
    2380號提起公訴，經臺灣基隆地方法院以93 年度訴字第880
    號判決判處有期徒刑9 月，經提起上訴，由臺灣高等法院以
    94年度上字第980號判決判處有期徒刑1 年確定，甫於96年5
    月22日縮刑期滿執行完畢。再因施用第一級毒品案件，經送
    強制戒治（已於95年9月6日期滿執行完畢），由本署檢察官
    以95年度戒毒偵字第30號為不起訴處分確定。另於96年5 月
    間，因施用第二級毒品案件，由本署檢察官以96年毒偵字第
    1483號提起公訴，經臺灣基隆地方法院以96年度基簡字第83
    8號判決判處有期徒刑5月確定（尚未執行完畢）。又因施用
    毒品案件，經本署檢察官提起公訴，同法院以96年度訴字第
    964 號審理中。詎其仍未戒除毒癮，復基於施用第一毒品海
    洛因之犯意，先於96年10月 2日晚上某時，於其住所，以針
    筒注射方式，施用第一級毒品海洛因 1次；另基於施用第二
    級毒品安非他命之犯意，於同日晚上某時，在其上開住處，
    將毒品安非他置於鋁箔紙上，以火燒烤方式，施用第二級毒
    品安非他命1次，為警於同年3日23時10分，在基隆市○○路
    236 號前盤查時查獲，並經採尿送驗結果，呈海洛因之代謝
    物嗎啡陽性反應及安非他命之陽性反應後，始查獲上情。
二、案經基隆市警察局第一分局報告偵辦。
        證據並所犯法條
一、上揭事實，業據被告乙○○坦承不諱，復有台灣檢驗科技股
    份有限公司出具之濫用藥物尿液檢驗報告（尿液檢體編號：
    Ｚ000000000000號）1份附卷可稽，堪信被告確於上揭時有施
    用毒品海洛因及毒品安非他命之事實。此外，並有不起訴處
    分書、起訴書及本署刑案資料查註紀錄表在卷足憑，是被告
    自白與事實相符，事證明確，其犯嫌已堪認定。
二、核被告所為，係犯毒品危害防制條例第10條第1、2項之施用
    第一、二級毒品罪嫌。其所犯上開2 罪，犯意各別，罪名亦
    殊，請予分論併罰。又被告曾受有期徒刑執行完畢，有本署
    刑案資料查註紀錄表在卷可參，其於5 年內再犯本件有期徒
    刑以上之罪，為累犯，請依刑法第47條第 1項規定加重其刑
    。
三、依毒品危害防制條例第23條第2項、刑事訴訟法第251條第 1
    項提起公訴。
　　此  致
臺灣基隆地方法院
中　　華　　民　　國　　96　　年　　11　　月　　20　　日
　　　　　　　　　　　　　　　檢察官　丙　○　○
本件正本證明與原本無異
中　　華　　民　　國　　96　　年　　11　　月　　26　　日
　　　　　　　　　　　　　　　書記官　張　雅　
附錄所犯法條：
毒品危害防制條例第10條第1項、第2項
    施用第一級毒品者，處 6 月以上 5 年以下有期徒刑。
    施用第二級毒品者，處 3 年以下有期徒刑。
